臺灣高雄地方法院刑事判決　　　　　　　　　　　　　九十三年度訴字第三四六號
　　公　訴　人　臺灣高雄地方法院檢察署檢察官
　　被　　　告　甲○○
右列被告因違反毒品危害防制條例案件，經檢察官提起公訴（九十三年度核退偵字第
四九號），經訊問被告後，為有罪之答辯，本院合議庭裁定由受命法官獨任進行簡式
審判程序，本院判決如左：
    主  文
甲○○施用第一級毒品，處有期徒刑玖月，扣案之第一級毒品海洛因壹包（驗後淨重
壹點玖肆公克、包裝重零點陸貳公克）沒收銷毀之；又施用第二級毒品，處有期徒刑
肆月，應執行有期徒刑壹年，扣案之第一級毒品海洛因壹包（驗後淨重壹點玖肆公克
、包裝重零點陸貳公克）沒收銷毀之。
    事  實
一、甲○○前因施用毒品案件，經觀察勒戒、強制戒治期滿，由臺灣屏東地方法院於
    民國八十八年十二月十六日以八十七年度訴字第三五五號為免刑判決確定；復因
    施用第一、二級毒品案件，經送強制戒治，並由臺灣高雄地方法院檢察署檢察官
    於九十年三月二十六日以九十年度毒偵字第一四○七號提起公訴，經本院於九十
    年五月三十日以九十年度訴字第七五三號判處有期徒刑一年二月確定；又因施用
    第一、二級毒品案件，經臺灣屏東地方法院檢察署以九十一年度毒偵字第五二四
    號提起公訴，經臺灣屏東地方法院於九十一年十一月二十六日以九十一年度訴字
    第四一四號判處有期徒刑一年四月確定。嗣復於九十二年十月二日晚間某時（起
    訴書誤載為九十二年十月三日二十三時四十五分許），在高雄市某不詳地點，基
    於施用第一級毒品海洛因之犯意，以海洛因摻入香煙內吸食方式，施用第一級海
    洛因毒品一次。另基於施用第二級毒品安非他命之犯意，於前揭時地，以安非他
    命置放於玻璃球內以火燒烤吸食所產生煙霧之方式，施用第二級毒品安非他命一
    次。嗣於同年十月三日晚間八時三十五分許，在高雄市○○區○○路與大鵬路口
    為警查獲，並扣得第一級毒品海洛因一包（驗後淨重一點九四公克、包裝重○點
    六二公克），及於採尿後循線查知上情。
二、案經高雄市政府警察局小港分局報請臺灣高雄地方法院檢察官偵查起訴。
    理  由
一、按除被告所犯為死刑、無期徒刑、最輕本刑為三年以上有期徒刑之罪或高等法院
    管轄第一審案件者外，於第一次審判期日前之準備程序進行中，被告先就被訴事
    實為有罪之陳述時，審判長得告知被告簡式審判程序之旨，並聽取當事人、代理
    人、辯護人及輔佐人之意見後，裁定進行簡式審判程序，刑事訴訟法第二百七十
    三條之一第一項定有明文。經核本件被告所犯係死刑、無期徒刑、最輕本刑為三
    年以上有期徒刑以外之罪，其於準備程序中就被訴事實為有罪之陳述，經法官告
    知簡式審判程序之旨，並聽取公訴人及被告之意見後，本院合議庭認宜進行簡式
    審判程序，爰依首揭規定合議裁定由受命法官獨任進行簡式審判程序，合先敘明
    。
二、右揭犯罪事實，業據被告甲○○於本院調查及審理中坦承不諱，且被告經警查獲
    時所採集之尿液，經送高雄市立凱旋醫院檢驗結果：以免疫學分析法及氣相層析
    質譜儀分析法檢驗，確呈嗎啡陽性及甲基安非他命陽性反應，此有該院九十二年
    十一月五日尿液檢驗成績書及高雄市政府警察局小港分局嫌疑人尿液代碼－姓名
    對照表各一紙在卷可稽；又扣案之白色粉末一包經送驗結果確含有第一級毒品海
    洛因成分，淨重一點九四公克、包裝重零點六二公克，有法務部調查局調科壹字
    第二○○一六三九○號鑑定通知書在卷可憑，事證明確，被告犯行堪以認定。
三、又被告曾因施用毒品案件，經觀察勒戒、強制戒治期滿，由臺灣屏東地方法院於
    民國八十八年十二月十六日，以八十七年度訴字第三五五號為免刑判決確定；復
    因施用第一、二級毒品案件，經送強制戒治，並由臺灣高雄地方法院檢察署檢察
    官於九十年三月二十六日以九十年度毒偵字第一四○七號提起公訴，經本院於九
    十年五月三十日以九十年度訴字第七五三號判處有期徒刑一年二月確定；又因施
    用第一、二級毒品案，經臺灣屏東地方法院檢察署以九十一年度毒偵字第五二四
    號提起公訴，經臺灣屏東地方法院於九十一年十一月二十六日以九十一年度訴字
    第四一四號判處有期徒刑一年四月確定，有上開案件之起訴書、刑事判決及臺灣
    高等法院被告全國前案紀錄表、臺灣高雄地方法院檢察署刑案資料查註記錄表各
    一份在卷可稽。按「犯毒品危害防制條例第十條之施用毒品罪者，檢察官應先將
    被告送勒戒處所觀察、勒戒，經觀察、勒戒後，無繼續施用傾向者，應由檢察官
    為不起訴之處分；有繼續施用毒品之傾向者，由檢察官聲請法院裁定令入戒治處
    所施以強制戒治，其期間為一年。依前項規定為不起訴之處分後，五年內再犯第
    十條之罪，經觀察、勒戒後，認有繼續施用毒品之傾向或三犯以上者，不適用前
    項之規定」、「依第二十條第二項強制戒治期滿或交付保護管束期滿，應由檢察
    官為不起訴之處分。依前項規定為不起訴之處分或不付審理之裁定後，五年內再
    犯第十條之罪者，不適用前項之規定。但應由檢察官聲請法院裁定先令入戒治處
    所施以強制戒治。三犯以上者，亦同。」，八十七年五月二十日修正公布之毒品
    危害防制條例第二十條第二項、第三項及第二十三條分別定有明文（九十一年一
    月二十三日修正公布之毒品危害防制條例亦為相同規定）；又按「犯第十條之罪
    者，檢察官應聲請法院裁定，令被告入勒戒處所觀察、勒戒，其期間不得逾二月
    。觀察、勒戒後，檢察官依據勒戒處所之陳報，認受觀察、勒戒人無繼續施用毒
    品傾向者，應即釋放，並為不起訴之處分；認受觀察、勒戒人有繼續施用毒品傾
    向者，檢察官應聲請法院裁定令入戒治處所強制戒治，其期間為六個月以上，至
    無繼續強制戒治之必要為止。但最長不得逾一年。」、「依第二十條第二項強制
    戒治期滿，應即釋放，由檢察官為不起訴之處分。觀察、勒戒或強制戒治執行完
    畢釋放後，五年內再犯第十條之罪者，檢察官應依法追訴。」，九十二年七月九
    日修正公布之毒品危害防制條例（於九十三年一月九日施行）第二十條第一項、
    第二項及第二十三條分別定有明文；是被告於強制戒治期滿後，五年內再犯本件
    施用毒品案件，無論依上開三次修正施行之毒品危害防制條例，均應追訴處罰。
四、按海洛因係第一級毒品，安非他命則為第二級毒品，不得持有、施用，毒品危害
    防制條例規定甚明。查毒品危害防制條例雖於九十二年七月九日修正公布，並自
    九十三年一月九日施行，惟同法第十條第一項、第二項並未修正，自無新舊法比
    較之必要，併此敘明。是核被告分別施用海洛因及安非他命，所為係犯毒品危害
    防制條例第十條第一項之施用第一級毒品罪及同條第二項之施用第二級毒品罪。
    其施用前持有第一級毒品海洛因及第二級毒品安非他命之低度行為，應為施用之
    高度行為所吸收，不另論罪。被告所犯前開二罪，犯意各別，行為互殊，應予分
    論併罰。爰審酌被告有多次施用毒品前科，經強制戒治，仍未戒除毒癮，惟其犯
    後坦承犯行，且施用毒品行為，乃屬對其自身健康之戕害行為，對社會所造成之
    損害尚非直接、鉅大，及其犯罪動機、目的、手段等一切情狀，量處如主文所示
    之刑，並定應執行刑。又扣案海洛因一包（驗後淨重一點九四公克、包裝○點六
    二公克），應依毒品危害防制條例第十八條第一項前段規定，沒收毀銷之。
據上論斷，應依刑事訴訟法第二百七十三條之一第一項、第二百九十九條第一項前段
，毒品危害防制條例第十條第一項、第二項、第十八條第一項前段，刑法第十一條前
段、刑法第五十一條第五款，判決如主文。
本案經檢察官乙○○到庭執行職務。
中      華      民      國      九十三      年      三    月    二十九  日
                                  臺灣高雄地方法院刑事第七庭
                                      法  官  陳月雯
右正本證明與原本無異。
如不服本判決，應於判決送達後十日內，向本院提出上訴狀。
                                      書記官  林佳蓉
中      華      民      國      九十三      年      三    月    二十九  日
